臺灣高等法院臺中分院刑事判決　　　　100年度上易字第811號
上　訴　人
即　被　告　伍晉宏
上列上訴人因詐欺案件，不服臺灣南投地方法院99年度易字第42
8號中華民國100年 4月25日第一審判決（起訴案號：臺灣南投地
方法院檢察署99年度偵緝字第 213號），提起上訴，本院判決如
下：
    主  文
上訴駁回。
    理  由
一、依刑事訴訟法第350條、第361條、第362條、第367條規定，
    不服地方法院之第一審判決而上訴者，須提出上訴書狀，並
    應敘述具體理由，為上訴必備之程式；其所提出之書狀未敘
    述上訴理由，或僅曾以言詞陳述上訴理由者，均應於上訴期
    間屆滿後20日內補提理由書於第一審法院。第一審法院經形
    式審查，認逾期未補提上訴理由者，應定期間先命補正；逾
    期未補正者，為上訴不合法律上之程式，應以裁定駁回。倘
    已提出上訴理由，但所提非屬具體理由者，則由第二審法院
    以上訴不合法律上之程式，判決駁回。而所謂具體理由，必
    係依據卷內既有訴訟資料或提出新事證，指摘或表明第一審
    判決有何採證認事、用法或量刑等足以影響判決本旨之不當
    或違法，而構成應予撤銷之具體事由，始克當之（例如：依
    憑證據法則具體指出所採證據何以不具證據能力，或依憑卷
    證資料，明確指出所為證據證明力之判斷如何違背經驗、論
    理法則）；倘僅泛言原判決認定事實錯誤、違背法令、量刑
    失之過重或輕縱，而未依上揭意旨指出具體事由，或形式上
    雖已指出具體事由，然該事由縱使屬實，亦不足以認為原判
    決有何不當或違法者（例如：對不具有調查必要性之證據，
    法院未依聲請調查亦未說明理由，或援用證據不當，但除去
    該證據仍應為同一事實之認定），皆難謂係具體理由，俾與
    第二審上訴制度旨在請求第二審法院撤銷、變更第一審不當
    或違法之判決，以實現個案救濟之立法目的相契合，並節制
    濫行上訴（最高法院97年度臺上字第 892號判決意旨可資參
    照）。又理由是否具體，則屬第二審法院審查之範圍，不在
    命補正之列，亦即上訴書狀已記載理由，並有具體之敘述時
    ，其上訴既屬合法，第二審法院固應就其理由之是否可取，
    為實體之審理及判斷；如認其上訴書狀雖記載理由，但並未
    具體敘述時，則無須再命補正，可逕認其上訴不合法，以判
    決駁回之（參見法院辦理刑事訴訟案件應行注意事項第 162
    點、最高法院97年度臺上字第1281號判決意旨）。
二、本件上訴人即被告（下稱被告）伍晉宏上訴理由略以：被告
    伍晉宏於犯後深感後悔，真會改過自新，欲與告訴人何嘉樺
    和解，避免浪費司法資源，請體恤被告涉世未深，不清法律
    而損他人權益，使雙方達成和解，讓被告有改善機會云云。
三、查本件被告伍晉宏就其所為詐欺取財犯行已於原審中坦承不
    諱，且於99年11月22日表示願與告訴人和解，雖於99年12月
    21日在原審法院即臺灣南投地方法院與告訴人成立調解，允
    於100年2月21日前將二萬五千元匯入告訴人之郵局帳戶，然
    於原審法院於100年3月14日準備程序中復稱三月底一定可以
    履行完畢，至100年4月11日審判期日仍自承一毛錢都還沒還
    告訴人，原審依其自白改依簡式審判程序審理，以其所為係
    犯刑法第339條第1項之詐欺取財罪，累犯，量處被告有期徒
    刑四月，並諭知如易科罰金，以新臺幣一千元折算一日，從
    形式上觀察，原判決認定事實並無錯誤，復無採證認事違背
    經驗法則或論理法則之情形；又原判決對被告該所量處刑度
    ，從客觀形式上觀之，亦未逾越法定範圍，又未濫用其職權
    ，且刑度尚屬妥適，無過重或過輕之情形，依上開最高法院
    判決意旨，不得遽指為違法。被告上訴意旨請求再給雙方達
    成和解，讓被告有改善機會云云，難認係具體理由。
四、綜上所述，本院依形式上觀察原審判決認事用法並無違法或
    不當之處，量刑亦屬妥適，被告之上訴意旨，復未依據卷內
    既有訴訟資料提出新事證，指摘或表明原審判有何採證認事
    、用法或量刑等足以影響判決本旨之不當或違法，而構成應
    予撤銷之具體理由，自非屬得上訴第二審之具體理由。依上
    揭法律規定及判決意旨，其所提起之第二審上訴不合法律上
    程式，爰不經言詞辯論，判決駁回上訴。
據上論斷，應依刑事訴訟法第367條前段、第372條，判決如主文
。
中    華    民    國   100    年    6     月    23    日
            刑事第三庭    審判長法  官  王  增  瑜
                                法  官  廖  柏  基
                                法  官  唐  光  義
以上正本證明與原本無異。
不得上訴。
                                書記官  王  麗  英
中    華    民    國   100    年    6     月    23    日